臺灣桃園地方法院刑事判決
111年度審訴字第284號
公  訴  人  臺灣桃園地方檢察署檢察官
被      告  呂昇鴻




上列被告因詐欺案件，經檢察官追加起訴（111年度偵緝字第292
號），被告於本院準備程序進行中，就被訴事實為有罪之陳述，
經本院告知簡式審判程序意旨，並聽取當事人之意見後，本院合
議庭裁定由受命法官獨任依簡式審判程序審理，判決如下：
    主  文
甲○○犯三人以上共同詐欺取財罪，共叁罪，各處有期徒刑壹年。
應執行有期徒刑壹年伍月。
未扣案之犯罪所得新臺幣伍仟元沒收。
    事實及理由
一、犯罪事實：
　　甲○○及許惠玲（現經本院另案審理中）於民國109年4月底某
    日起，加入真實姓名年籍均不詳、於通訊軟體微信（下稱微
    信）暱稱為「宙斯」、「團子」、「小噴噴」、「巴斯光年
    」、「皮卡丘」等成年人（無證據證明上開5人未滿18歲，
    下稱「宙斯」、「團子」、「小噴噴」、「巴斯光年」、「
    皮卡丘」）、莊沛珊（業經本院以111年度審訴字第215號審
    結），及真實姓名年籍均不詳之人所組成，以實施詐術為手
    段，具有持續性、牟利性之有結構性犯罪組織（下稱「本案
    詐欺集團」，甲○○所犯參與犯罪組織犯行，經臺灣臺北地方
    法院以109年度訴字第763號、第1080號判決判處有期徒刑1
    年4月確定）。渠等分工模式，先由「本案詐欺集團」擔任
    「機房」工作之成員，負責撥打電話施以詐術，使遭詐騙之
    人陷於錯誤，依指示或操作自動櫃員機、或操作網路銀行應
    用程式（下稱網路銀行APP 軟體），將款項匯入指定之人頭
    帳戶，而交付財物；甲○○則擔任「車手」之工作，負責持許
    惠玲所交付之人頭帳戶提款卡提領匯入人頭帳戶之款項，許
    惠玲則在一旁把風，甲○○再將領得之贓款交給許惠玲點收後
    ，續交予莊沛珊，從而將贓款轉交「本案詐欺集團」所屬上
    游成員朋分，以掩飾其等詐欺取財犯罪所得之本質及去向，
    製造金流斷點，甲○○藉此獲取日薪新臺幣（下同）4,000元
    之報酬。謀議既定，甲○○、許惠玲、莊沛珊、「宙斯」、「
    團子」、「小噴噴」、「巴斯光年」、「皮卡丘」及真實姓
    名年籍均不詳之「本案詐欺集團」所屬成員（無證據證明其
    中有未滿18歲之人）間，共同意圖為自己不法之所有，基於
    3人以上詐欺取財及掩飾、隱匿特定詐欺犯罪所得本質、去
    向之洗錢等犯意聯絡，於如附表一「詐騙時間」欄所示時間
    ，由「本案詐欺集團」所屬「機房」成員撥打電話向如附表
    一「被害人」欄所示之乙○○、戊○、丙○○，施以如附表一「
    詐騙方式」欄所示之詐術，致乙○○、戊○、丙○○分別陷於錯
    誤，於如附表一「匯款時間、地點」欄所示時間、地點，或
    利用自動櫃員機、或利用網路銀行APP軟體，而將如附表一
    「匯款金額」欄所示款項，分別匯入陳重予（由臺灣臺北地
    方檢察署檢察官以109年度偵字第29976號起訴幫助詐欺取財
    罪嫌，現由法院審理中）所申辦之華南商業銀行股份有限公
    司（下稱華南銀行）帳號000000000000號帳戶（下稱「陳重
    予華南帳戶」）內。與此稍早之109年5月12日中午12時許，
    許惠玲先依「本案詐欺集團」不詳成員指示，至桃園市○○區
    ○○路0段000號「空軍一號」南崁站領取裝有「陳重予華南帳
    戶」之存摺1本、提款卡1張之包裹後，將上開存摺、提款卡
    交給甲○○，甲○○再依「宙斯」、「團子」、「小噴噴」、「
    巴斯光年」、「皮卡丘」等人之指示，駕駛車牌號碼00-000
    0號自用小客車搭載許惠玲、莊沛珊，於如附表二「取款時
    間」欄所示之時間，至如附表二「取款地點」欄所示之地點
    ，由甲○○下車持「陳重予華南帳戶」提款卡，以如附表二「
    取款方式」欄所示之方式，提領如附表二「取款金額」欄所
    示款項，許惠玲則在旁把風，領款完畢後，甲○○旋將款項交
    給許惠玲點收，並駕駛上開自用小客車搭載許惠玲、莊沛珊
    離去，許惠玲點收無誤後，旋於當日，在不詳地點，將領得
    之款項全部交給莊沛珊，以轉交予「本案詐欺集團」所屬上
    游成員朋分，而掩飾上開詐欺取財犯罪所得之本質及去向。
    嗣乙○○、戊○、丙○○察覺有異，分別報警，經警調閱監視器
    錄影畫面後，進而循線查悉上情。
二、證據名稱：
　㈠被告甲○○分別於警詢、檢察官訊問、本院準備程序及審理中
    之自白。
　㈡證人即告訴人乙○○、戊○、丙○○、證人即共同正犯許惠玲、莊
    沛珊分別於警詢及檢察官訊問之證述。
　㈢桃園市政府警察局桃園分局偵查報告書、取款時間、地點及
    提款金額一覽表、車牌號碼00-0000號自用小客車之車輛詳
    細資料報表、109年5月12日監視器錄影畫面翻拍照片、臺灣
    臺北地方檢察署檢察官109年度偵字第29976號起訴書、華南
    商業銀行股份有限公司110年6月30日營清字第1100019738號
    函暨檢附之陳重予帳戶客戶基本資料及交易明細表、如附表
    一「書證」欄所示之文書證據。
三、論罪科刑：
　㈠按共同實施犯罪行為之人，在合同意思範圍以內，各自分擔
    犯罪行為之一部，相互利用他人之行為，以達其犯罪之目的
    者，即應對於全部所發生之結果，共同負責（最高法院92年
    度台上字第5407號刑事判決意旨參照）。且共同正犯之意思
    聯絡，原不以數人間直接發生者為限，即有間接之聯絡者，
    亦包括在內。如甲分別邀約乙、丙犯罪，雖乙、丙間彼此並
    無直接之聯絡，亦無礙於其為共同正犯之成立（最高法院77
    年台上字第2135號判決意旨參照）。被告參與「本案詐欺集
    團」，明知係為整體詐欺集團成員擔任提領詐騙贓款之「車
    手」工作，是被告所分擔之工作，雖非為詐欺取財之全部行
    為，且與其他所有成員間亦未必有直接之犯意聯絡，然其所
    參與之部分行為，均為詐騙集團取得告訴人3人財物全部犯
    罪計畫之一部，而共同達成不法所有之犯罪目的，在未逾越
    合同意思之範圍，自應就所參與之詐欺取財犯行，論以共同
    正犯。
　㈡次按現今詐欺集團分工細膩，其中電信或網路詐騙之犯罪型
    態，自架設遠端遙控電話或網路電話、撥打電話向被害人實
    施詐術、拿取或提領被害人遭詐騙之款項及將詐欺贓款交付
    予負責收款之人等各階段，係需由多人縝密分工方能完成，
    顯為3人以上方能運行之犯罪模式。查被告於警詢中供稱：
    「許惠玲於詐騙集團中擔任把風跟取簿手的職務」、「莊沛
    珊於詐騙集團中擔任收水的職務」、「（是由何人指示你於
    上述時、地前往提領？）是由微信暱稱「宙斯」、「團子」
    、「小噴噴」、「巴斯光年」、「皮卡丘」等人指示我於上
    述時、地前往提領的。」等語明確（見109年度偵字第21672
    號卷第16-17頁），可見被告已知悉至少有許惠玲、莊沛珊
    、「宙斯」、「團子」、「小噴噴」、「巴斯光年」、「皮
    卡丘」等人共同參與上開詐欺取財犯行，連同被告自己計入
    行為人人數，可認共同正犯人數均達3人以上，依前開說明
    ，被告所為均自該當三人以上共同犯詐欺取財罪之共同正犯
    。
　㈢又按洗錢防制法所稱洗錢，指下列行為：一、意圖掩飾或隱
    匿特定犯罪所得來源，或使他人逃避刑事追訴，而移轉或變
    更特定犯罪所得。二、掩飾或隱匿特定犯罪所得之本質、來
    源、去向、所在、所有權、處分權或其他權益者。三、收受
    、持有或使用他人之特定犯罪所得，洗錢防制法第2 條定有
    明文。復按現行洗錢防制法第14條第1項之一般洗錢罪，祇
    須有同法第2條各款所示行為之一，而以同法第3條規定之特
    定犯罪作為聯結即為已足；倘行為人意圖掩飾或隱匿特定犯
    罪所得來源，而將特定犯罪所得直接消費處分，甚或交予其
    他共同正犯，或由共同正犯以虛假交易外觀掩飾不法金流移
    動，即難認單純犯罪後處分贓物之行為，應仍構成新法第2 
    條第1 或2 款之洗錢行為（最高法院109 年度台上字第57號
    、第436 號判決參照）。查被告加入「本案詐欺集團」後，
    參與如附表一所示之詐欺取財犯行，被告負責提領贓款之「
    車手」工作，並將領得之贓款交給共同正犯許惠玲點收後，
    續交予共同正犯莊沛珊，再由其轉交給「本案詐欺集團」上
    游成員朋分，被告提領並交付贓款之目的顯在藉此製造金流
    斷點，使偵查機關難以追查帳戶金流，以達掩飾詐欺犯罪所
    得之本質及去向，揆之前開判決要旨，被告所為均已該當洗
    錢防制法第14條第1 項之一般洗錢罪之構成要件。
　㈣核被告所為，均係犯係犯刑法第339條之4第1項第2款之三人
    以上共同詐欺取財罪及洗錢防制法第14條第1項之一般洗錢
    罪（共3罪）。公訴意旨雖均漏未論及被告就上揭犯罪事實
    同時各犯洗錢防制法第14條第1項之一般洗錢罪，惟此部分
    犯行與被告被訴三人以上共同犯詐欺取財罪之犯行有想像競
    合犯之裁判上一罪關係（詳下述），自為起訴效力所及，且
    業經本院於準備程序當庭諭知被告（見本院卷第58頁），足
    使被告有實質答辯之機會，已無礙被告防禦權之行使，本院
    自得併予審理認定，附此敘明。
　㈤被告與共同正犯許惠玲、莊沛珊、「宙斯」、「團子」、「
    小噴噴」、「巴斯光年」、「皮卡丘」及「本案詐欺集團」
    所屬其他成員係在合同意思範圍內，各自分擔犯罪行為之一
    部，並相互利用他人之行為，以達共同詐欺取財及洗錢之犯
    罪目的，業如前述，被告自應就其所參與之犯行，對於全部
    所發生之結果共同負責。故被告與共同正犯許惠玲、莊沛珊
    、「宙斯」、「團子」、「小噴噴」、「巴斯光年」、「皮
    卡丘」及「本案詐欺集團」所屬其他成員，就三人以上共同
    詐欺取財及洗錢之犯行，均具有犯意聯絡及行為分擔，應均
    論以共同正犯。
　㈥接續犯：
　  被告於如附表二「取款時間」、「取款地點」欄所示時間、
    地點，多次分批提領如附表二編號1「匯款人及匯款金額」
    欄所示告訴人乙○○所匯入之款項，各行為之獨立性均極為薄
    弱，難以強行分開，依一般社會健全觀念，應就被告對同一
    告訴人所匯款項之多次領款行為，視為數個舉動之接續施行
    ，合為包括之一行為予以評價，屬接續犯，祇論以一般洗錢
    罪1罪。
  ㈦想像競合犯：
　　被告就如附表一分別詐騙告訴人乙○○、戊○、丙○○等3人之犯
    行，各係以一行為同時觸犯三人以上共同詐欺取財罪及一般
    洗錢罪等2罪名，為想像競合犯，應均依刑法第55條規定，
    各從一重之三人以上共同詐欺取財罪處斷。
　㈧被告對如附表一「被害人」欄所示之告訴人等3人為上開三人
    以上共同犯詐欺取財犯行，因告訴人均不相同，各次行為歷
    程互異，客觀上亦明顯可分，依一般社會健全觀念，在刑法
    評價上，各具獨立性，自應分論併罰。
　㈨又按想像競合犯之處斷刑，本質上係「刑之合併」。其所謂
    從一重處斷，乃將想像競合犯組成之評價上數罪，合併為科
    刑一罪，其所對應之刑罰，亦合併其評價上數罪之數法定刑
    ，而為一個處斷刑。易言之，想像競合犯侵害數法益者皆成
    立犯罪，論罪時必須輕、重罪併舉論述，同時宣告所犯各罪
    名，包括各罪有無加重、減免其刑之情形，亦應說明論列，
    量刑時併衡酌輕罪部分量刑事由，評價始為充足，然後依刑
    法第55條前段規定「從一重處斷」，非謂對於其餘各罪可置
    而不論。因此，法院決定處斷刑時，雖以其中最重罪名之法
    定刑，做為裁量之準據，惟於裁量其輕重時，仍應將輕罪合
    併評價在內（最高法院108年度台上字第4405、4408號判決
    意旨可參）。再按犯洗錢防制法第14條之一般洗錢罪、同條
    例第15條之特殊洗錢罪，在偵查或審判中自白者，減輕其刑
    ，洗錢防制法第16條第2項定有明文。查被告於偵查及審判
    中，均坦承擔任「車手」工作，並依分工，以如附表二「取
    款方式」欄所示之方式，提領告訴人等3人所匯入之款項後
    ，將領得之贓款均交給共同正犯許惠玲點收後，續交予共同
    正犯莊沛珊，以轉交予上游成員，進而掩飾詐欺犯罪所得本
    質、去向之洗錢事實，堪認被告於偵查與審判中，對於洗錢
    之犯行業已自白，合於上開減刑之規定，然經合併評價後，
    本案既依想像競合犯從一重各依刑法之三人以上共同詐欺取
    財罪處斷，依前揭意旨，自均無從再適用上開規定減刑，惟
    本院於後述量刑時仍當一併衡酌該部分減輕其刑事由，附此
    敘明。
  ㈩爰審酌被告不思以正常途徑獲取財物，僅因貪圖不法利益，
    即加入詐欺集團，動機不良，手段可議，價值觀念偏差，且
    隱匿詐欺犯罪所得本質、去向，所為嚴重損害財產交易安全
    及社會經濟秩序，對告訴人等3人之財產及社會秩序產生重
    大侵害，兼衡以被告在詐欺集團之角色分工、參與之時間，
    犯後坦承全部犯行，且就洗錢犯行於偵查、審判中均自白，
    已符合相關自白減刑規定，堪認有悔意，惟未賠償告訴人等
    3人之損失，得到告訴人等3人之原諒，復斟酌被告前因詐欺
    取財案件，經判處有期徒刑4月確定，並執行完畢之素行，
    暨衡酌被告之生活及經濟狀況、年紀及智識程度等一切情狀
    ，量處如主文所示之刑，並定如主文所示之應執行之刑，以
    示懲儆。
四、沒收：
　㈠犯罪工具：
　  查「陳重予華南帳戶」存摺1本及提款卡1張均未扣案，現是
    否尚存而未滅失，未據檢察官釋明，又「陳重予華南帳戶」
    因告訴人等3人報案遭警示凍結，是以上開存摺1本及提款卡
    1張現已無法使用並失其財產上價值，沒收或追徵與否，對
    於被告不法行為之非難，抑或刑罰之預防或矯治目的助益甚
    微，欠缺刑法上之重要性，且若另外開啟執行程序顯不符經
    濟效益，為免執行困難及耗費資源，爰均依刑法第38條之2
    第2項規定不宣告沒收或追徵。　
　㈡犯罪所得：
　⒈按犯罪所得之沒收、追繳或追徵，在於剝奪犯罪行為之實際
    犯罪所得，使其不能坐享犯罪之成果，其重點置於所受利得
    之剝奪，故無利得者自不生剝奪財產權之問題。又按共同正
    犯犯罪所得之沒收、追繳或追徵，本院向採之共犯連帶說，
    業於104年度第13次刑事庭會議決議不再援用、供參考，並
    改採沒收或追徵應就各人所分得者為之之見解。又所謂各人
    「所分得」，係指各人「對犯罪所得有事實上之處分權限」
    ，法院應視具體個案之實際情形而為認定：倘若共同正犯各
    成員內部間，對於不法利得分配明確時，固應依各人實際分
    配所得沒收；然若共同正犯成員對不法所得並無處分權限，
    其他成員亦無事實上之共同處分權限者，自不予諭知沒收；
    至共同正犯各成員對於不法利得享有共同處分權限時，則應
    負共同沒收之責。至於上揭共同正犯各成員有無犯罪所得、
    所得數額，係關於沒收、追繳或追徵標的犯罪所得範圍之認
    定，因非屬犯罪事實有無之認定，並不適用「嚴格證明法則
    」，無須證明至毫無合理懷疑之確信程度，應由事實審法院
    綜合卷證資料，依自由證明程序釋明其合理之依據以認定之
    （最高法院104 年度台上字第3937號判決意旨參照）。
　⒉次按洗錢防制法第18條第1項固規定：「犯第14條之罪，其所
    移轉、變更、掩飾、隱匿、收受、取得、持有、使用之財物
    或財產上利益，沒收之；犯第15條之罪，其所收受、持有、
    使用之財物或財產上利益，亦同。」，為刑法沒收規定之特
    別規定，自應優先於刑法相關規定予以適用，亦即就洗錢行
    為標的之財物或財產上利益，均應依洗錢防制法第18條規定
    沒收之。惟上開條文雖採義務沒收主義，卻未特別規定「不
    問屬於犯罪行為人與否，沒收之」，致該洗錢行為之標的是
    否限於行為人所有者始得宣告沒收，有所疑義，於此情形自
    應回歸適用原則性之規範，即參諸刑法第38條之1 第1 項前
    段規定，仍以屬於行為人所有者為限，始應予沒收。
　⒊查被告於檢察官訊問及本院準備程序中均供稱將提領之贓款
    交給共同正犯莊沛珊等語明確（見111年度偵緝字第292號卷
    第86頁，本院卷第59頁），可認被告已將所領得如附表二「
    取款金額」欄所示之現金共6萬元均交給共同正犯莊沛珊，
    該6萬元非屬於被告所有，本院又查無證據足資證明被告就
    上開領得之贓款另有事實上之處分權，揆諸前開說明，自無
    從沒收。又被告於檢察官訊問中供稱：「（一天的報酬？）
    四五千元。」等語詳實（見111年度偵緝字第292號卷第87頁
    ），此與共同正犯許惠玲於檢察官訊問中陳述：「（加入多
    久？報酬？）不到一個月。下班領，每次下班領約四五千元
    。」等語（見109年度偵字第26533號卷第56頁）互核一致，
    堪認屬實。被告雖未供述報酬之確實金額，惟依「罪證有疑
    、利於被告」之證據法則，自應以最低額之4,000元認定為
    被告上開犯行之犯罪所得，且並未發還告訴人3人，自應依
    刑法第38條之1第1項前段規定諭知沒收。
五、應依刑事訴訟法第273條之1第1項、第299條第1項前段、第3
    10條之2、第454條第1項，洗錢防制法第14條第1項，刑法第
    11條前段、第28條、第339條之4第1項第2款、第55條、第51
    條第5款、第38條之1第1項前段，刑法施行法第1條之1第1 
    項，判決如主文。
六、如不服本判決應於收受判決後20日內向本院提出上訴書狀，
    並應敘述具體理由。其未敘述上訴理由者，應於上訴期間屆
    滿後20日內向本院補提理由書（均須按他造當事人之人數附
    繕本）「切勿逕送上級法院」。
本案由檢察官李允煉、丁○○提起公訴，經檢察官李孟亭到庭執行
職務。
中　　華　　民　　國　　111 　年　　6 　　月　　10　　日
                  刑事審查庭  法　官　李雅雯
以上正本證明與原本無異。
如不服本判決應於收受判決後20日內向本院提出上訴書狀，並應
敘述具體理由。其未敘述上訴理由者，應於上訴期間屆滿後20日
內向本院補提理由書（均須按他造當事人之人數附繕本）「切勿
逕送上級法院」。
　　　　　　　　　　　　　　　書記官　沈詩婷  
中　　華　　民　　國　　111 　年　　6 　　月　　13　　日
附錄本案論罪科刑法條： 
洗錢防制法第14條
有第二條各款所列洗錢行為者，處7年以下有期徒刑，併科新臺
幣5百萬元以下罰金。
前項之未遂犯罰之。
前二項情形，不得科以超過其特定犯罪所定最重本刑之刑。
中華民國刑法第339 條之4
犯第339條詐欺罪而有下列情形之一者，處1年以上7年以下有期
徒刑，得併科1百萬元以下罰金：
一、冒用政府機關或公務員名義犯之。
二、三人以上共同犯之。
三、以廣播電視、電子通訊、網際網路或其他媒體等傳播工具，
    對公眾散布而犯之。
前項之未遂犯罰之。
附表一：
編號 被害人 詐騙時間/詐騙方式 匯款時間、地點 匯款金額 （扣除手續費） 1. 乙○○ （提告） 「本案詐欺集團」機房成員於109年5月12日下午4時25分許，偽以某網路店家撥打電話向乙○○誆稱：其之前網路購物時，操作錯誤，將導致其帳戶遭持續扣款，需依其指示操作自動櫃員機以取消扣款設定等語，致乙○○陷於錯誤，於右揭時間、地點，依該詐欺集團成員之指示操作自動櫃員機，而將右揭金額匯入「陳重予華南帳戶」內。    109年5月12日下午5時8分許，在高雄市○○區○○路000號「中華郵政股份有限公司」（下稱郵局）灣仔內郵局。 新臺幣（下同）2萬9,989元。  書證 ①乙○○報案資料（內含1.內政部警政署反詐騙諮詢專線紀錄表、2.高雄市政府警察局三民第二分局民族路派出所受理詐騙帳戶通報警示簡便格式表）。 ②乙○○之自動櫃員機交易明細表。   編號 被害人 詐騙時間/詐騙方式 匯款時間、地點 匯款金額/  （扣除手續費） 2. 戊○ （提告） 「本案詐欺集團」機房成員於109年5月12日下午5時11分許，偽以「合記書局」客服人員撥打電話向戊○誆稱：因公司系統升級發生錯誤，將導致其帳戶遭重複扣款等語，另一「本案詐欺集團」機房成員再偽以「郵局」客服人員撥打電話向戊○佯稱：需依其指示操作自動櫃員機以解除扣款設定等語，致戊○陷於錯誤，於右揭時間、地點，依該詐欺集團成員之指示操作自動櫃員機，而將右揭金額匯入「陳重予華南帳戶」內。 109年5月12日晚間6時11分許，在花蓮縣○○市○○路0段000號「慈濟大學」內。 9,989元。  書證 ①戊○報案資料（內含1.內政部警政署反詐騙諮詢專線紀錄表、2.花蓮縣政府警察局花蓮分局自強派出所受理詐騙帳戶通報警示簡便格式表、金融機構聯防機制通報單）。 ②戊○之自動櫃員機交易明細表。   編號 被害人 詐騙時間/詐騙方式 匯款時間、地點 匯款金額 （扣除手續費） 3. 丙○○ （提告） 「本案詐欺集團」機房成員於109年5月12日下午5時51分許，偽以不詳身分撥打電話向丙○○誆稱：查獲詐欺集團車手成員，現欲返還其之前遭詐欺之款項等語，另一「本案詐欺集團」機房成員再偽以「聯邦商業銀行股份有限公司」專員撥打電話向丙○○佯稱：需依其指示操作網路銀行應用程式（下稱網路銀行APP軟體）以領回遭詐騙之款項等語，致丙○○陷於錯誤，於右揭時間、地點，依該詐欺集團成員之指示操作網路銀行APP軟體，而將右揭金額匯入「陳重予華南帳戶」內。 109年5月12日晚間6時29分許，在臺灣地區某不詳處所。 2萬123元。  書證 ①丙○○報案資料（內含1.內政部警政署反詐騙諮詢專線紀錄表、2.新竹縣政府警察局竹北分局高鐵派出所受理詐騙帳戶通報警示簡便格式表、金融機構聯防機制通報單）。 ②黃郁婷之來電紀錄照片。   
附表二：
編號 匯款人、匯款金額（新臺幣）元 取款時間、取款地點 取款方式 取款金額（扣除手續費，新臺幣 ）元 1. 附表一編號1告訴人乙○○匯款2萬9,989元 109年5月12日下午5時16 分許，在桃園市○○區○○路00號「臺灣銀行」。  甲○○持「陳重予華南帳戶」提款卡，利用設置於左揭地點之自動櫃員機提領右揭款項。 2萬元。   109年5月12日下午5時17分許，在上開地點。 同上。 1萬元。 2. 附表一編號2告訴人戊○匯款9,989元。 109年5月12日晚間6時17分許，在桃園市○○區○○路000號「統一便利商店」文福門市。 同上。 1萬元。 3. 附表一編號3告訴人丙○○匯款2萬123元。 109年5月12日晚間6時33分許，在桃園市○○區○○街0號「統一便利商店」文仁門市。 同上。 2萬元。